臺灣高等法院臺中分院刑事裁定　　　　　　 民國九十三年度交抗字第七六三號
　　抗　告　人
　　即受處分人　甲○○
右抗告人因違反道路交通管理處罰條例案件，不服臺灣臺中地方法院中華民國九十三
年十一月八日裁定（民國九十三年度交聲字第五九三號），提起抗告，本院裁定如左
：
    主 　　 文
抗告駁回。
    理  　　由
一、原審裁定意旨略以：按汽車駕駛人未領有駕駛執照駕車者，處新臺幣六千元以上
    一萬二千元以下罰鍰，道路交通管理處罰條例第二十一條第一項第一款定有明文
    。經查本件受處分人甲○○於民國（下同）九十二年七月七日上午九時五十八分
    許，騎乘車號ＴＫＮ－○三五號輕機車，行經臺中市○○路、五權路口處，因「
    無照駕駛」違規，為臺中市警察局第一分局掣開中市警交字第ＧＢ000000
    0號舉發通知單當場舉發等情，有前揭舉發通知單、裁決書及臺中市警察局第一
    分局九十二年十二月二十六日中分一交字第○九二○○三七五二○號函各一紙在
    卷可稽。另據證人即本件舉發之員警林文鐘於原審證稱：「本件是我舉發的，且
    當時是沒有照後鏡才被舉發，我們攔停他時，他說他是無照駕駛，本件確實是請
    他本人簽名的。這件他有出示健保卡或者什麼證件之後我們才能填發」等語，受
    處分人亦供稱：「這部機車是我朋友賣給我的，平常就沒有鎖，一直放在地下室
    ，這部機車並沒有其他人使用」等語（見原審九十三年十月六日訊問筆錄），依
    證人所言，本件違規駕駛人確係受處分人本人，而該違規機車皆在受處分人管控
    之中，未有遺失或遭他人使用之情形，是本件受處分人於前揭時、地之違規事實
    ，可以認定，原舉發機關依法舉發，並無違誤。另本件違規案件乃員警當場攔停
    掣單舉發，舉發通知單亦經違規駕駛人當場簽名收受，已完成送達，受處分人辯
    稱：伊所居住之大樓管理員於九十二年十二月三十一日離職，未將警局函覆文件
    交付云云，並無理由。從而，原處分機關據以援引上開規定，裁處罰鍰新臺幣九
    千六百元，核無不當，本件異議為無理由，應予駁回等語。
二、經查抗告人違規之事實，已經本件舉發之員警林文鐘於原審供證屬實，且有前揭
    舉發通知單、裁決書及臺中市警察局第一分局九十二年十二月二十六日中分一交
    字第○九二○○三七五二○號函各一紙在卷可稽。抗告人違規之事實甚為明確，
    抗告人抗告意指仍執陳詞否認違規，指摘原裁定不當，為無理由，應予駁回。
三、據上論斷，應依道路交通案件處理辦法第二十六條、刑事訴訟法四百十二條，裁
    定如主文。
中　　　華　　　民　　　國　　　九十三　 年　　  十二     月     十     日
                                      臺灣高等法院臺中分院刑事第十庭
                                            審判長法　官  林　照　明
                                                  法　官  林　清　鈞
                                                  法　官　吳　重　政
右正本證明與原本無異。
不得抗告。
                                                  書記官  劉  建  智
中　　　華　　　民　　　國　　　九十三　 年　　  十二     月    十三    日
                                                                        Ｉ
